臺灣臺中地方法院民事裁定
111年度亡字第10號
聲  請  人  臺灣臺中地方檢察署檢察官




上列聲請人聲請宣告失蹤人劉德成死亡事件，本院裁定如下：
    主  文
一、宣告劉德成（男、民國00年00月00日生、身分證統一編號：
    Z000000000、最後設籍地址：臺中市○○區○○街○○○村0號）於
    民國105年5月29日下午12時死亡。
二、程序費用由劉德成遺產負擔。
    理  由
一、按失蹤人失蹤滿7年後，法院得因利害關係人或檢察官之聲
    請，為死亡之宣告，失蹤人為80歲以上者，得於失蹤滿3年
    後，為死亡之宣告；又受死亡宣告者，以判決內所確定死亡
    之時，推定其為死亡；前項死亡之時，應為前條各項所定期
    間最後日終止之時，民法第8條第1項、第2項、第9條第1項
    、第2項前段分別定有明文。
二、聲請意旨略以：失蹤人劉德成（男、民國00年00月00日生、
    身分證統一編號：Z000000000、最後設籍地址：臺中市○○區
    ○○街○○○村0號）在臺無親屬、無國民身分證領證紀錄、無入
    出境紀錄、無加保及申請社會福利紀錄、未有使用殯葬設施
    紀錄、無榮民身份。經臺中市東勢區泰昌里里長徐鎮富表示
    不認識劉德成，亦無其家屬聯絡資訊，劉德成設籍地址之房
    屋業已拆除等語。失蹤人已逾100歲，經臺中市東勢區戶政
    事務所於102年5月29日向警方通報為失蹤人口後，迄今仍未
    尋獲，生死不明已逾3年，經聲請人聲請並經鈞院以110年度
    亡字第38號准予公示催告在案。現申報期間屆滿，未據失蹤
    人陳報其生存，或知失蹤人生死者，陳報其所知，爰依法聲
    請宣告失蹤人死亡等語。
三、經查，聲請人所主張之前開事實，業據提出：
(一)相關戶籍查詢等資料。
(二)臺中○○○○○○○○函、臺中市東勢區公所函、國民身分證請領紀
    錄、查訪紀錄表、國軍退除役官兵輔導委員會臺中市榮民服
    務處函、臺中市政府警察局東勢分局函暨受理失蹤人口系統
    資料報表、全民健保資料回覆狀況查詢單、內政部移民署函
    、臺中市生命禮儀管理處函。
(三)本院110年度亡字第38號民事裁定。
　　綜上事證，自堪認聲請人之主張為真實。
四、本件失蹤人於102年5月29日失蹤，算至105年5月29日屆滿3
    年，揆諸前揭規定，聲請人聲請對失蹤人為死亡之宣告，在
    經公示催告程序申報期間屆滿，仍未據失蹤人陳報生存或知
    其生死者陳報其所知之情形下，自有理由，應予准許，並應
    以失蹤屆滿3年之日即105年5月29日下午12時，作為確定其
    死亡之時，爰宣告之。
五、依家事事件法第154條第3項，裁定如主文。
中　　華　　民　　國　　111 　年　　2 　　月　　9　　日
                  家事法庭    法  官  郭書豪
正本係照原本作成。
如不服本裁定應於送達後10日內向本院提出抗告狀，並繳納抗告
費新臺幣1,000元。
中　　華　　民　　國　　111 　年　　2 　　月　　9　　日
                              書記官  林淑慧